臺灣基隆地方法院刑事判決　
111年度易字第160號
公  訴  人  臺灣基隆地方檢察署檢察官
被      告  王裕華


上列被告因妨害名譽案件，經檢察官提起公訴（110年度偵續字
第39號），本院判決如下：
    主  文
本件公訴不受理。
    理  由
一、公訴意旨詳如附件起訴書所載。
二、按告訴乃論之罪，告訴人於第一審辯論終結前，得撤回其告
    訴；又告訴經撤回者，法院應諭知不受理之判決，且得不經
    言詞辯論為之，刑事訴訟法第238 條第1 項、第303 條第3
    款及第307 條分別定有明文。
三、本件被告因妨害名譽案件，經檢察官提起公訴，認被告所為
    均涉犯刑法第309 條第1 項之公然侮辱罪嫌，依同法第314 
    條之規定，須告訴乃論。茲被告與告訴人於本院調解成立，
    告訴人並已具狀撤回告訴，有撤回告訴狀1 紙在卷可稽。揆
    諸前開說明，爰不經言詞辯論，逕為諭知不受理之判決。
據上論斷，應依刑事訴訟法第303 條第3 款、第307 條，判決如
主文。
中　　華　　民　　國　　111 　年　　6 　　月　　7 　　日
                  刑事第三庭  法  官  藍君宜
以上正本證明與原本無異。
如不服本判決應於收受送達後20日內向本院提出上訴書狀，並應
敘述具體理由；其未敘述上訴理由者，應於上訴期間屆滿後20日
內向本院補提理由書( 均須按他造當事人之人數附繕本) 「切勿
逕送上級法院」。
中　　華　　民　　國　　111 　年　　6 　　月　　7 　　日
                              書記官  王一芳
附件：
臺灣基隆地方檢察署檢察官起訴書
                                     110年度偵續字第39號
　　被　　　告　王裕華　男　37歲（民國00年0月00日生）
　　　　　　　　　　　　住基隆市○○區○○街00巷0○0號
　　　　　　　　　　　　國民身分證統一編號：Z000000000號
上列被告因妨害名譽案件，前經檢察官為不起訴之處分，經臺灣
高等檢察署檢察長發回續行偵查，業經偵查終結，認應提起公訴
，茲將犯罪事實及證據並所犯法條分敘如下：
　　　　犯罪事實
一、王裕華基於公然侮辱之犯意，分別為下列犯行：
(一)於民國109年8月17日上午9時30許，在不特定人得共見共聞
    之有巢氏房屋基隆基金店（址設基隆市○○區○○○路000○00號
    ，下稱有巢氏基金店）內，因細故與斯時亦在該處任職之馮
    韶韻發生爭執，竟基於公然侮辱之犯意，以「幹你娘、操機
    掰」辱罵馮韶韻，足以貶損馮韶韻之人格及尊嚴。
(二)於同年月31日上午11時許，在有巢氏基金店內，又與馮韶韻
    發生爭執，竟基於公然侮辱之犯意，以「幹你娘機掰」辱罵
    馮韶韻，足以貶損馮韶韻之人格及尊嚴（王裕華所涉恐嚇罪
    嫌，另為不起訴之處分）。
二、案經馮韶韻訴由基隆市警察局第四分局報告偵辦。
　　　　證據並所犯法條
一、證據清單及待證事實
編號 證據名稱 待證事實 1 被告王裕華於警詢及偵訊之供述 證明： (1)被告分別於上開時地，因生氣而有辱罵告訴人之事實。 (2)「幹你娘」非被告口頭禪之事實。 2 證人即告訴人馮韶韻具結後之證述 證明全部犯罪事實。 3 證人即被告前同事張育仁具結後之證述 證明： (1)被告於如犯罪事實欄一、(一)所載之時地，因麥當勞紙袋乙事與告訴人發生爭執，並有辱罵「幹你娘」之類話語之事實。 (2)被告很生氣時會講髒話，但不至於是口頭禪之事實。 4 證人即被告同事吳月英具結後之證述 證明： (1)被告有於如犯罪事實欄一、(二)所載之時地，與告訴人起爭執，且有罵一句話之事實。 (2)「幹你娘」非被告口頭禪，亦未聽過被告對其他同事說這句話之事實。 5 證人即被告同事張瑋真具結後之證述 證明「幹你娘」非被告口頭禪之事實。 6 光碟1片、109年11月19日訊問筆錄所載之當庭勘驗結果 證明被告有於如犯罪事實欄一、(二)所載之時地，辱罵「幹你娘機掰」之事實。 
二、核被告王裕華所為，均係犯刑法第309條之公然侮辱罪嫌。
    被告所為上開行為，犯意各別，行為互殊，請予分論併罰。
三、依刑事訴訟法第251條第1項提起公訴。
  　此　致
臺灣基隆地方法院
中　　華　　民　　國　 111　　年　　3 　　月　　11　　日
    　　　　　　　　　　　　　檢  察  官  李 怡 蒨
本件正本證明與原本無異
中　　華　　民　　國　 111　　年　　3 　　月　　24　　日
                              書  記  官  張 富
附錄本案所犯法條全文
中華民國刑法第309條
公然侮辱人者，處拘役或 9 千元以下罰金。
以強暴犯前項之罪者，處 1 年以下有期徒刑、拘役或 1 萬 5
千元以下罰金。